

JÉRÔME SALMON

DÉVELOPPEUR WEB-WEB MOBILE

En recherche d'un stage non rémunéré du 15 novembre 2021 au 04 février 2022

PROFIL

Ancien ingénieur d'études en Histoire, mon expérience avec le Numérique m'a motivé à me reconvertir dans le développement web. Une évolution audacieuse qui démontre mes capacités d'adaptation et d'apprentissage combinées à la rigueur et à l'assiduité acquises lors de ma formation scientifique.

SAVOIR-ÊTRE

- Rigueur | Assiduité
- Capacité d'adaptation | Curiosité
- Autonomie | Force de proposition
- Travail en équipe | Sens de la communication

FORMATIONS

- Développeur Web Web Mobile
 - CEFIM. Tours | 2021 2022
- Master d'Histoire Université de Tours | 2011
- Master d'Histoire de l'Art CESR, Tours | 2010

STIMULANTS



Imaginer | Réfléchir



Apprendre | Me cultiver



Échanger | Communiquer



Élaborer | Concevoir

COMPÉTENCES

- Maquettage d'interfaces web (Balsamiq, Adobe XD)
- Intégration et création d'interfaces interactives et responsive (HTML, CSS, Sass, Bootstrap, JavaScript, React, Gulp)
- Conception et manipulation de bases de données (PHP, MySQL, phpMyAdmin, Symfony)
- Conception et création de sites WordPress

EXPÉRIENCE PROFESSIONNELLE

Consultant en Histoire (auto-entreprise)

MARS 2019 - 2021

- Conseils et accompagnement spécialisés de projets numériques
- Assistance à maîtrise d'œuvre de projets numériques
- Scénarisation et rédaction de contenus de dispositifs numériques de valorisation patrimoniale
- Référencement web
- Co-commissariat d'exposition
- Expertises historiques

Ingénieur d'études en Histoire (CESR - Université de Tours)

DÉCEMBRE 2014 - DÉCEMBRE 2019

- Maquettage de portail web
- Co-conception de base de données
- Saisie de données
- Rédaction de protocoles de saisie de données
- Rédaction et intégration web de textes scientifiques
- Recherche, analyse et traitement de données scientifiques
- Suivi de projet scientifique
- Co-organisation et participation à des évènements scientifiques
- Rédaction de documents scientifiques

01, mail de Châteaubriand, 37200 TOURS

hyeronimus.salmo.2017@gmail.fr

06 17 85 16 56

in /jerome-salmon

